臺灣高等法院刑事裁定
111年度聲字第4040號
聲  請  人
即  被  告  王仁傑



上列聲請人即被告因本院111年度上訴字第4069號偽造文書等案
件，聲請交付法庭錄音光碟等，本院裁定如下：
    主  文
聲請人王仁傑於繳納相關費用後，准予交付如附表編號１所示筆
錄影本及編號２所示法庭錄音光碟，取得上開筆錄影本及法庭光
碟後，應遵守如附表「限制及禁止事項」欄所載事項。
    理  由
一、聲請意旨略以：聲請人即被告王仁傑（下稱聲請人）於民國
    111年11月14日，經到庭應訊，因現場核對陳詞的時間過短
    ，恐書記官有遺漏之處，故聲請111年11月14日庭訊筆錄及
    錄音光碟（自費付與），以便聲請人再次仔細核對。
二、聲請交付筆錄影本部分：
　　按被告於審判中得預納費用請求付與卷宗及證物之影本。但
    卷宗及證物之內容與被告被訴事實無關或足以妨害另案之偵
    查，或涉及當事人或第三人之隱私或業務秘密者，法院得限
    制之。被告於審判中經法院許可者，得在確保卷宗及證物安
    全之前提下檢閱之。但有前項但書情形，或非屬其有效行使
    防禦權之必要者，法院得限制之。刑事訴訟法第33條第2項
    、第3項定有明文。又持有第1項及第2項卷宗及證物內容之
    人，不得就該內容為非正當目的之使用，復為同條第5項明
    定。查：聲請人因偽造文書等案件，經臺灣桃園地方法院11
    0年度訴緝字第70號判決後提起上訴，本院以111年度上訴字
    第4069號審理中。聲請人聲請付與前開案件，於111年11月1
    4日準備程序筆錄影本，聲請係為保障聲請人獲悉卷內資訊
    之權利，於有前開但書規定之內容者，本院依法得限制遮隱
    外，其餘並無前開但書規定之情，是依上開說明，其聲請為
    有理由，聲請人於預納相關費用後准予交付，並依刑事訴訟
    法第33條第5項規定，就前開筆錄資料內容，不得為非正當
    目的之使用。
三、聲請交付錄音光碟部分：
　　按法院組織法第90條之1第1項明定：「當事人及依法得聲請
    閱覽卷宗之人，因主張或維護其法律上利益，得於開庭翌日
    起至裁判確定後6個月內，繳納費用聲請法院許可交付法庭
    錄音或錄影內容。但經判處死刑、無期徒刑或10年以上有期
    徒刑之案件，得於裁判確定後2年內聲請」。又法庭錄音錄
    影及其利用保存辦法第8條第1項亦規定：「當事人及依法得
    聲請閱覽卷宗之人，因主張或維護其法律上利益，聲請交付
    法庭錄音或錄影內容時，應敘明理由，由法院為許可與否之
    裁定」。查：聲請意旨已敘明，係為維護其法律上利益之理
    由，且無依法令得不予許可或限制聲請之情形，並在上開期
    間內提出聲請，核其所聲請為有理由。聲請人於預納相關費
    用後，准予付與本院111年度上訴字第4069號偽造文書案件
    ，於111年11月14日準備程序之開庭錄音光碟；惟依法庭錄
    音錄影及其利用保存辦法第8條第4項規定「持有第1項法庭
    錄音、錄影內容之人，就取得之錄音、錄影內容，不得散布
    、公開播送，或為非正當目的使用。」及法院辦理聲請交付
    法庭錄音錄影內容應行注意事項第6點規定「禁止聲請人再
    行轉拷利用」。　　
據上論斷，應依刑事訴訟法第220條，裁定如主文。
中　　華　　民　　國　　111 　年　　11　　月　　30　　日
　　　            刑事第十九庭  審判長法　官  曾淑華
                                      法　官  陳文貴
                                      法　官  黃惠敏
以上正本證明與原本無異。
如不服本裁定，應於收受送達後五日內向本院提出抗告狀。
                                      書記官  吳錫欽　
中　　華　　民　　國　　111 　年　　12　　月　　1 　　日
附表
 交付項目 限制及禁止事項 １ 本院111年度上訴字第4069號案件於111年11月14日準備程序筆錄影本(但涉及聲請王仁傑以外之人之基本資料(不含姓名)部分不得影印)。 不得作為非正當目的使用 ２ 本院111年度上訴字第4069號案件於111年11月14日準備程序期日之法庭錄音光碟 禁止聲請人轉拷利用，且不得散布、公開播送或為非正當目的之使用